最高法院民事裁定                                八十七年度台上字第五三七號
    上   訴   人  王 進 財.
    兼訴訟代理人  王 志 剛
    被 上 訴  人  林 忠 誠.
                  林 潤 榕
                  林沈蕙玉
                  劉 遠 麗
    共        同
    訴 訟代理 人  林 復 宏律師
                  鄭萊琴（即家而雅進口精品百貨中心負責人）
右當事人間請求損害賠償等事件，上訴人對於中華民國八十六年一月六日台灣高等法
院第二審判決（八十五年度上字第九五七號），提起上訴，本院裁定如左：
    主  文
上訴駁回。
第三審訴訟費用由上訴人負擔。
    理  由
按對於第二審判決上訴，非以其違背法令為理由，不得為之。民事訴訟法第四百六十
七條定有明文。依同法第四百六十八條規定，判決不適用法規或適用不當者，為違背
法令。而判決有同法第四百六十九條所列各款情形之一者，為當然違背法令。是當事
人提起上訴，如依民事訴訟法第四百六十八條規定，以第二審判決有不適用法規或適
用法規不當為理由時，其上訴狀或理由書應有具體之指摘，並揭示該法規之條項或其
內容。若係成文法以外之法則，應揭示該法則之旨趣。倘為司法院解釋、或本院之判
例，則應揭示該判解之字號或其內容。如以民事訴訟法第四百六十九條所列各款情形
為理由時，其上訴狀或理由書，應揭示合於該條款之事實。上訴狀或理由書如未依此
項方法表明，或其所表明者，顯與上開法條規定之情形不相合時，即難認為已對第二
審判決之違背法令有具體之指摘，其上訴自難認為合法。本件原判決以：確認之訴，
除確認證書真偽之訴外，應以法律關係為訴訟標的。本件上訴人請求確認者，均屬事
實問題，不得為確認之訴訟標的。至其主張王進財減少工作收入、王志剛增加扶養費
用，請求被上訴人連帶賠償新台幣四十六萬元部分，除提出為被上訴人所否認，由上
訴人自行書立之明細表外，並無其他證據以為證明，亦不應准許，因而為上訴人敗訴
之判決，並說明被上訴人對上訴人之主張並未自認或認諾。上訴人對原判決提起上訴
，雖以該判決違背法令為由，惟核其上訴理由狀所載內容，係就原審取捨證據、認定
事實之職權行使，及上訴人王進財所涉另案刑事判決指摘其為不當，而未具體表明合
於不適用法規、適用法規不當、或民事訴訟法第四百六十九條所列各款之情形，難認
對原判決之如何違背法令已有具體之指摘。依首揭說明，應認其上訴為不合法。
據上論結，本件上訴為不合法。依民事訴訟法第四百八十一條、第四百四十四條第一
項、第九十五條、第七十八條，裁定如主文。
中      華      民      國    八十七    年      三      月     十三     日
                              最高法院民事第二庭
                                  審判長法官  曾  桂  香
                                        法官  劉  延  村
                                        法官  徐  璧  湖
                                        法官  劉  福  聲
                                        法官  李  彥  文
      右正本證明與原本無異
                                              書  記  官
中      華      民      國    八十七    年      三      月    二十六    日
